【裁判字號】    98,聲,753
【裁判日期】    980716
【裁判案由】    停止執行
【裁判全文】
臺灣士林地方法院民事裁定               98年度聲字第753號
聲  請  人  甲○○
相  對  人  乙○○
上列當事人間聲請停止執行事件，本院裁定如下：
    主  文
聲請人供擔保新臺幣貳萬元後，本院九十八年司執字第一九二五
八號返還土地執行事件之強制執行程序，於本院九十八年度補字
第二六四號返還土地事件裁判確定、和解或撤回起訴前應暫予停
止。
    理  由
一、按有回復原狀之聲請，或提起再審或異議之訴，或對於和解
    為繼續審判之請求，或提起宣告調解無效之訴、撤銷調解之
    訴，或對於許可強制執行之裁定提起抗告時，法院因必要情
    形，或依聲請定相當並確實之擔保，得為停止強制執行之裁
    定。強制執行法第18條第2項定有明文。
二、本件聲請意旨略以：本院98年度司執字第19258 號返還土地
    執行事件之執行名義為本院96年度簡上訴字第206 號確定判
    決，惟聲請人業已對上開確定判決提起再審之訴，倘不停止
    執行，聲請人必將受難以補償之損害，爰聲請准予提供擔保
    ，裁定停止本院98年度司執字第19258 號返還土地執行事件
    之強制執行程序等語。
三、查相對人執本院96年度簡上訴字第206 號民事判決暨確定證
    明書為執行名義，向本院聲請命聲請人應自坐落臺北縣八里
    鄉○○里○段蛇子形小段第215 地號土地如上開判決附圖所
    示甲、丙部遷出，經本院以98年度司執字第19258 號返還土
    地執行事件實施強制執行中，嗣因聲請人對上開民事確定判
    決提起再審之訴，經本院以98年度補字第264 號繫屬中，業
    經本院依職權調取上開強制執行及民事訴訟卷宗查核屬實。
    而聲請人既已依法對相對人提起再審之訴，堪認確有強制執
    行法第18條所定之事由，其陳明願供擔保聲請裁定停止執行
    ，經核於法尚無不合，揆之首揭規定意旨，自應准許。
四、復按，法院因必要情形或依聲請定相當並確實之擔保，為停
    止強制執行之裁定者，該擔保金額之多寡應如何認為相當，
    固屬法院職權裁量之範圍；惟此項擔保係擔保執行債權人因
    停止執行所應受之損害，故法院定擔保金額時，自應斟酌該
    債權人因停止執行可能遭受之損害，以為衡量之標準，非以
    債權額為依據（最高法院92年度臺抗字第480 號裁定要旨參
    照）。經查：系爭執行標的面積共計141 平方公尺，土地申
    報地價每平方公尺新臺幣（下同）368 元，以週年利率10 %
    計算，相對人因停止執行延宕收回土地，致無法使用土地可
    能受到之相當於租金損害，每年為5,189 元（計算式：368x
    141x10% =5,189，元以下四捨五入），本院斟酌司法院頒佈
    之各級法院辦案期限實施要點，民事通常程序第一審審判案
    件應於收案之日起1 年4 個月內終結，第二審審判案件為2
    年，估計本件再審之訴判決確定所需時間為3 年4 個月，總
    計相對人因停止執行可能所受相當於租金之損害約為17,297
    元（5,189x(3+1/3)=17,297，元以下四捨五入），再斟酌執
    行標的延後拆除可能遭受之投資損失等風險，認聲請人所應
    供之擔保以2 萬元為適當，爰酌定如主文所示。
五、依強制執行法第18條第2項裁定如主文。
中    華    民    國    98    年    7     月    16    日
                  民事第三庭  法  官  林尚諭
以上正本證明與原本無異。
如對本裁定抗告，應於裁定送達後10日內向本院提出抗告狀。
中    華    民    國    98    年    7     月    21    日
                              書記官  游子毅


司法院資訊處製作；財團法人民間司法改革基金會備份。
